【裁判字號】    89,易緝,22
【裁判日期】    890512
【裁判案由】    詐欺
【裁判全文】
臺灣新竹地方法院刑事判決                          八十九年度易緝字第二二號
    公  訴  人  臺灣新竹地方法院檢察署檢察官
    被      告  乙○○
右列被告因詐欺案件，經檢察官提起公訴（八十八年度偵字第二一一八號），本院判
決如左：
    主  文
乙○○意圖為自己不法之所有，以詐術使人將本人之物交付，處有期徒刑肆月。
    事  實
一、乙○○基於意圖為自己不法所有之犯意，明知無意給付買賣價金，卻於民國八十
    七年十二月九日至設於新竹縣湖口鄉○○村○○鄰○○路三三六號甲○○所經營
    之東鉅車行處，向甲○○偽稱欲以新台幣（下同）三十五萬元之價格，購買車牌
    號碼Ｈ三─０四六一號自小客車一部，約定同年月十六日付清全部價款，並當場
    簽發本票一紙交付甲○○，以取信於甲○○，致甲○○不疑有詐，陷於錯誤，而
    將該車交付予乙○○，並將該車之所有人登記為乙○○。乙○○得手後旋於當日
    （九日）至設於桃園縣中壢市○○路一０二號之新民當舖，將前開自小客車以三
    十萬元之代價質押予該當舖，並將典當所得三十萬元花費殆盡。嗣給付期限屆至
    ，乙○○無法清償上開價金，乃在甲○○催討下，不得已，而於八十七年十二月
    十六日交付已於同年月九日列為拒絕往來戶之支票一紙（發票人：陳世章、付款
    人：台中市第一信用合作社南台中分社、帳號：一０七九四二號、支票號碼：Ｃ
    Ａ0000000號、面額：三十五萬六千元）予甲○○，以資搪塞，惟屆期仍
    不獲兌現。嗣甲○○往找乙○○，而乙○○卻避不見面，甲○○始知受騙。
二、案經甲○○訴由新竹縣警察局移送台灣新竹地方法院檢察署檢察官偵查起訴。
    理  由
一、訊據被告乙○○固坦承於右揭時地向告訴人購買Ｈ三─０四六一號自小客車，且
    迄今仍未付清買賣價款等情不諱，惟辯稱：伊無詐欺之意云云。然查，右揭事實
    業據告訴人甲○○於偵審中指述甚詳，且有汽車買賣合約書、支票影本、本票影
    本、汽車車籍基本資料、支票存款開戶申請書、支票存款往來約定書、事故票據
    明細查詢單各一份附卷可稽。次查，被告於八十七年十二月九日向告訴人購得前
    揭自小客車後，旋即於當日以三十萬元之價格將該車質押於新民當舖之事實，亦
    為被告所供承不諱，並有新民當舖八十八年三月二十六日申請書、八十八年五月
    十一日補正書暨行車執照影本、桃園縣當舖典押物日報表影本各一件在卷可憑，
    參以，被告於本院審理時亦坦承其於購車時，隱瞞欲將該車典當之事實，及被告
    典當該車所得之三十萬元其已將之花費殆盡，未支付告訴人分毫價金等情，則被
    告於購車之初，當已無支付系爭買賣價金之意，應屬無疑，其有詐欺之犯意甚明
    ，是被告所為上開辯解，顯係事後圖飾卸責之詞，不足採信。本件事證明確，被
    告犯行洵堪認定。
二、核被告乙○○所為，係犯刑法第三百三十九條第一項之詐欺取財罪。爰審酌被告
    之犯罪之動機、目的、手段、詐欺之物品價值及事後尚未與告訴人和解，賠償告
    訴人損失等一切情狀，量處如主文所示之刑，以示懲儆。
據上論斷，應依刑事訴訟法第二百九十九條第一項前段，刑法第三百三十九條第一項
，罰金罰鍰提高標準條例第一條前段，判決如主文。
本案經檢察官林李嘉到庭執行職務
中      華      民      國    八十九    年      五      月     十二     日
                                      臺灣新竹地方法院刑事第二庭
                                          法  官  謝  永昌
右正本證明與原本無異。
如不服本判決，應於判決送達後十日內向本院提出上訴狀( 應附繕本 )，上訴於
臺灣高等法院。
                                          書記官  陳  凰  榆
中      華      民      國    八十九    年      五      月     十二     日
附錄法條
刑法第三百三十九條第一項
意圖為自己或第三人不法之所有，以詐術使人將本人或第三人之物交付者，處五年以
下有期徒刑、拘役或科或併科一千元以下罰金。


司法院資訊處製作；財團法人民間司法改革基金會備份。
